【裁判字號】    92,易,1907
【裁判日期】    921106
【裁判案由】    贓物
【裁判全文】
臺灣臺中地方法院刑事判決                        九十二年度易字第一九七號
    公  訴  人  臺灣臺中地方法院檢察署檢察官
    被      告  甲○○  男  三.
右列被告因贓物案件，經檢察官聲請簡易判決處刑（九十二年度偵字第一００七九號
），本院臺中簡易庭認本件不宜以簡易判決處刑（九十二年度中簡字第一三八八號）
，簽移本院刑事庭改用通常程序審理，本院判決如左：
    主  文
甲○○收受贓物，處有期徒刑捌月。
    事  實
一、甲○○前於民國八十一年及八十二年間均因違反麻醉藥品管理條例案件，分別經
    臺灣高等法院臺中分院及本院判處有期徒刑五年及五月確定，二者定應執行之刑
    為有期徒刑五年二月，送監執行後再經假釋付保護管束出監，嗣假釋經撤銷於八
    十六年九月十二日入監執行殘刑三年二十二日；又於八十六年間因違反麻醉藥品
    管理條例案件，經臺灣高等法院臺中分院於八十六年四月二日判處有期徒刑七月
    確定，自八十九年九月二十八日接續執行，指揮書執畢日為九十年四月二十七日
    。復於八十六年間因犯贓物罪，經本院於八十六年十二月十六日判處有期徒刑七
    月確定，刑期起算日為九十年四月二十八日，指揮書執畢日為九十年十一月二十
    七日；繼於八十六年間因違反麻醉藥品管理條例案件，經本院於八十六年十一月
    二十三日判處有期徒刑八月確定，刑期起算日為九十年十一月二十八日，指揮書
    執畢日為九十一年七月二十七日；再於八十六年間因肅清煙毒條例案件，經臺灣
    高等法院臺中分院於八十六年十一月二十三日判處有期徒刑三年三月確定，刑期
    起算日為九十一年七月二十八日，指揮書執畢日為九十四年十月二十七日，並接
    續執行，其中前揭肅清煙毒條例案件所處有期徒刑三年三月、違反麻醉藥品管理
    條例案件所處有期徒刑八月及所犯贓物罪所處有期徒刑七月部分，經定其應執行
    之刑為有期徒刑四年，刑期起算日為九十年四月二十八日，指揮書執畢日為九十
    四年四月二十七日，嗣於九十年八月二十四日縮短刑期釋付保護管束出監，現仍
    在假釋中。另於八十七年間因犯侵占罪，經本院於八十七年二月十二日判處罰金
    五千元，於九十年八月二十四日入監執行罰金易服勞役，並於九十年九月九日執
    行完畢（與本件不構成累犯）。猶不知警惕，其明知不詳姓名綽號「阿和」之成
    年男子騎用之車牌號碼ＭＳ九─四九九號重型機車一輛（包括機車鑰匙一串共四
    支；為乙○○所有，於九十二年五月八日下午四時三十分許查覺在臺中市○區○
    ○○街二五號失竊）係屬贓物，竟基於收受贓物之犯意，於九十二年五月十二日
    下午五時三十分許，在臺中市○區○○路與平等街口，向「阿和」者收受借用上
    開機車騎乘以供代步。嗣於九十二年五月十二日下午六時許，甲○○騎乘上開機
    車在臺中市○○路與公園路口為警查獲（上開機車一輛及鑰匙一串共四支均已發
    還乙○○）。
二、案經臺中市警察局第一分局報告臺灣臺中地方法院檢察署檢察官偵查聲請簡易判
    決處刑，本院臺中簡易庭認不宜以簡易判決處刑，本院依通常程序審理。
    理  由
一、訊據被告甲○○固坦承其於九十二年五月十二日下午五時三十分許，在臺中市○
    區○○路與平等街口，向不詳姓名綽號「阿和」之成年男子借用收受車牌號碼Ｍ
    Ｓ九─四九九號重型機車一輛騎用之事實，惟矢口否認有何收受贓物之犯行，辯
    稱：其向「阿和」借上開機車辦事情，還有搭載一位朋友，當時「阿和」表示該
    機車是他的，其不知是贓車，且警察對其攔檢查獲時其並未逃離而停車受檢，倘
    明知是騎乘贓車，其早就跑掉了云云。經查：車牌號碼ＭＳ九─四九九號重型機
    車一輛（包括機車鑰匙一串共四支）係被害人乙○○所有，停放在臺中市○區○
    ○○街二五號，並於九十二年五月八日下午四時三十分許查覺失竊等情，業據證
    人即被害人乙○○於警訊時證述明確，並有贓物認領保管單一份、車輛竊盜、車
    牌失竊資料個別查詢車輛認可報表一份在卷可參，足徵上開機車確係遭竊，而為
    財產犯罪所得之財物，係屬贓物無疑。被告辯以其騎該機車遭警攔檢並未逃跑，
    可見其並不知贓云云，惟被告於警訊時自承不知「阿和」真實姓名，是和幾名朋
    友喝酒時認識，無法與之聯絡，只說還車時騎到成功路與平等街口或附近云云，
    又於偵查中供稱並未向「阿和」拿該車之行車執照等語，復於本院訊問時供承其
    有向「阿和」要行車執照，「阿和」表示車籍資料未帶在身上，且與「阿和」認
    識不久云云，被告不知該「阿和」者之真實姓名及聯絡方法，足徵該「阿和」者
    與被告交誼未深，此人猶仍率而交付該機車供被告騎用，而被告借用機車使用並
    未一併收受行車執照以利核對查驗，其對機車之來源有疑顯非全然不知。況被告
    前因連續收受贓物機車經本院判處有期期徒七月確定，有本院八十六年度易字第
    四九一二號刑事判決、刑案資料查註紀錄表及臺灣高等法院被告全國前案紀錄表
    各一份在卷可參，其已有因收受騎用贓車遭判刑之經驗，衡情理應就收受騎用之
    機車更加謹慎小心以免罹刑章，然其仍收受借用僅知綽號不詳姓名之人所交付且
    無證件之機車騎用，益徵其對收受上開機車騎用時對該機車有贓物之認識甚明，
    未足以其為警攔檢查獲時並未逃跑即得以卸責。綜上，本件事證明確，被告犯行
    堪以認定，應予依法論科。
二、核被告甲○○所為，係犯刑法第三百四十九條第一項收受贓物罪。爰審酌被告犯
    罪之動機、目的、手段、及收受機車贓物使用所生損害非鉅，機車業已發還被害
    人，且其已有連續收受贓物機車之不良素行，猶不知悔改，且否認犯罪，狡言卸
    責，犯後態度難認良好等一切情狀，量處如主文所示之刑，以示懲儆。
據上論斷，應依刑事訴訟法第四百五十二條、第二百九十九條第一項前段，刑法第三
百四十九條第一項，罰金罰鍰提高標準條例第一條前段，判決如主文。
中      華      民      國      九十二      年    十一      月    六    日
                               臺灣臺中地方法院刑事第十四庭
                                   審判長法  官  陳  慧  珊
                                         法  官  林  學  晴
                                         法  官  陳      葳
右正本證明與原本無異。
如不服本判決，應於收受本判決後十日內向本院提出上訴書狀，其未敘述上訴理由者
，並得於提起上訴後十日內向本院補提理由書狀（均須按他造當事人之人數附繕本）
「切勿逕送上級法院」
                                          書記官
中      華      民      國      九十二      年    十一      月    六    日
附錄法條：
刑法第三百四十九條
收受贓物者，處三年以下有期徒刑、拘役或五百元以下罰金。
搬運、寄藏、故買贓物或為牙保者，處五年以下有期徒刑、拘役或科或併
科一千元以下罰金。
因贓物變得之財物，以贓物論。


司法院資訊處製作；財團法人民間司法改革基金會備份。
